臺灣高雄地方法院刑事判決　　　　　　　93年度易字第1907號
公　訴　人　臺灣高雄地方法院檢察署檢察官
被　　　告　乙○○　男　33歲.
上列被告因違反毒品危害防制條例案件，經檢察官提起公訴（93
年度毒偵字第4876、5128號），被告就被訴事實為有罪之陳述，
並聽取當事人之意見後，本院合議庭裁定改依簡式審判程序由受
命法官獨任進行審判程序，並判決如下：
    主  文
乙○○連續施用第二級毒品，處有期徒刑肆月，如易科罰金，以
參佰元折算壹日。
    事  實
一、乙○○前於民國89年間因施用毒品案件，經本院以89年度毒
    聲字第2941號裁定送觀察、勒戒後，無繼續施用毒品之傾向
    ，經臺灣高雄地方法院檢察署檢察官以89年度毒偵字第2846
    號為不起訴處分確定。其又於92年間再因施用毒品案件，經
    本院以92年度毒聲字第6571號裁定送觀察、勒戒後，仍認無
    繼續施用毒品之傾向，而於93年1月6日釋放後，由臺灣高雄
    地方法院檢察署檢察官於93年1月6日，以92年度毒偵緝字第
    837 號不起訴處分確定。詎乙○○猶不知悔改，明知安非他
    命業經公告列為毒品危害防制條例第2條第2項第2款之第2級
    毒品，不得非法持有、施用，竟猶不知戒絕悔改，於前開施
    用毒品觀察勒戒期滿釋放後，5年內基於施用第2級毒品安非
    他命之概括犯意，自93年6 月1 日起至同年7 月20日止，將
    自己駕駛之營業用自小客車停放於高雄市不詳處所，而在營
    業用自小客車內施用，以玻璃吸食器燒烤之方式，約1 個星
    期施用1 次，連續施用第2 級毒品安非他命，為警於93年6
    月1 日1 時10分許及93年7 月20日14時45分許，分別在高雄
    縣鳳山市○○路○段188 號及高雄市○○○路26巷6 號2 樓
    查獲，並分別採尿送驗後，始知上情。
二、案經高雄市政府警察局刑警大隊及高雄縣政府警察局鳳山分
    局分別報請臺灣高雄地方法院檢察署檢察官偵查起訴。
    理  由
壹、程序方面：
一、按除被告所犯為死刑、無期徒刑、最輕本刑為3 年以上有期
    徒刑之罪或高等法院管轄第一審案件者外，於法院行準備程
    序進行中，被告先就被訴事實為有罪之陳述時，審判長得告
    知被告簡式審判程序之旨，並聽取當事人、代理人、辯護人
    及輔佐人之意見後，裁定進行簡式審判程序；且受命法官行
    準備程序，與法院或審判長有同一之權限；又簡式審判程序
    之證據調查，不受刑事訴訟法第159條第1項、第161條之2、
    第161條之3、第163條之2及第164條至第170條規定之限制，
    刑事訴訟法第273條之1第1項、第279條第2項前段、第273條
    之2分別定有明文。
二、查本件被告乙○○所犯為死刑、無期徒刑、最輕本刑為3 年
    以上有期徒刑以外之罪，且非高等法院管轄第一審之案件，
    其於準備程序中就前揭被訴事實為有罪之陳述，經法官告知
    簡式審判程序之旨，並聽取公訴人及被告之意見後，本院認
    無不得或不宜改依簡式審判程序進行之處，爰依前揭規定，
    經本院合議庭裁定由受命法官獨任進行簡式審判程序，核先
    敘明。
貳、實體方面
一、上揭事實，業據被告於本院審理時，坦承不諱，且查：
（一）被告於93年6 月1日及93年7月20日，為警採集尿液並經送
      驗結果，均呈甲基安非他命陽性反應之事實，分別有臺灣
      檢驗科技股份有限公司93年6 月14日濫用藥物尿液檢驗報
      告（嫌疑人尿液對照表，尿液編號：8363號）及高雄市立
      凱旋醫院93年8月9日之煙毒尿液檢驗成績書（嫌疑人尿液
      對照表，尿液編號：Ｌ11－315號）各1份在卷可稽，核與
      被告自白相符，應堪採信，被告犯行洵堪認定。
（二）被告先後於89年間因施用毒品案件，經本院以89年度毒聲
      字第2941號裁定送觀察、勒戒後，無繼續施用毒品之傾向
      ，經臺灣高雄地方法院檢察署檢察官以89年度毒偵字第28
      46號為不起訴處分確定。其又於92年間再因施用毒品案件
      ，經本院以92年度毒聲字第6571號裁定送觀察、勒戒後，
      仍認無繼續施用毒品之傾向，而於93年1月7日釋放後，由
      臺灣高雄地方法院檢察署檢察官於93年1月6日，以92年度
      毒偵緝字第837 號不起訴處分確定，此有臺灣高等法院被
      告全國前案紀錄表及臺灣高雄地方法院檢察官刑案資料查
      註紀錄表各1 份在卷可稽，其於觀察勒戒執行完畢釋放後
      ，5 年內再犯毒品危害防制條例第10條第2項之施用第2級
      毒品犯行，所為與毒品危害防制條例第23條第2 項之規定
      相符，依法即應予論科。
二、按安非他命，係毒品危害防制條例第2 條第2項第2款所稱之
    第2級毒品，故核被告所為，係犯該條例第10條第2項之施用
    第2級毒品罪。被告持有第2級毒品安非他命後，進而施用，
    其持有之低度行為均應為施用之高度行為所吸收，不另論罪
    。被告先後多次施用第2 級毒品安非他命之犯行，時間緊接
    ，方法相同，觸犯構成要件相同之罪名，顯係基於概括犯意
    為之，依連續犯規定論以1 罪，並依法加重其刑。爰審酌被
    告經觀察、勒戒後，尚未能戒絕毒癮，曾於93年2月5日施用
    第2級毒品安非他命，經本院於93年4月13日判處有期徒刑4
    月，93年5 月10日確定，而於93年11月29日縮刑期滿執行完
    畢，有卷附刑事簡易判決及臺灣高等法院被告全國前案紀錄
    表各1 份可稽，足證其屢次施用毒品而觸法，毫無見其無悔
    改之意，意志不堅，一犯再犯，有失政府制定毒品危害防制
    條例之立法美意，本不宜寬貸，惟念其施用毒品乃自戕一己
    之身體健康，尚未害及他人，所生危害非大，其施用之方式
    、頻率、次數及犯後坦承態度等一切情狀，量處如主文所示
    之刑，並諭知易科罰金之折算標準，以資懲儆。公訴意旨具
    體求刑有期徒刑6 月，尚嫌過重，特此說明。
三、至扣案之Ｋ他命4包、夾鏈袋1包、安非他命玻璃吸食器1 組
    及電子秤1 台，係於搜索詹其偉之住處所查獲，被告又表示
    非伊所有，亦非供伊施用毒品之物，難認與本件犯行有關，
    爰不予宣告沒收，公訴意旨請求宣告沒收，尚有未洽，附此
    敘明。另被告第2 次為警查獲日期為93年7 月10日，有警卷
    筆錄及移送報告各1 份在卷足佐，公訴意旨誤載為93年7 月
    17 日 ，容有誤會，併此敘明。
據上論斷，應依刑事訴訟法第273 條之1第1項、第299條第1項前
段，毒品危害防制條例第10條第2 項，刑法第11條前段、第56條
、第41條第1項前段，罰金罰鍰提高標準條例第2條，判決如主文
。
本案經檢察官甲○○到庭執行職務。
中　　華　　民　　國　　94　　年　　 4 　　月　　8　　日
                  刑事第九庭  法　官  陳筱蓉
以上正本證明與原本無異。
如不服本判決，應於收受送達後10日內向本院提出上訴書狀。
中　　華　　民　　國　　94　　年　　4 　　月　　11　　日
　　　　　　　　　　　        書記官  梁瑜玲
附錄本判決論罪科刑法條：
毒品危害防制條例第10條
施用第一級毒品者，處 6 月以上 5 年以下有期徒刑。
施用第二級毒品者，處 3 年以下有期徒刑。
